Minutes et répertoires du notaire Jean I CHARLES, janvier 1611 - 12 novembre 1626 (étude XVIII)
Archives nationales
- Minutes de Jean I CHARLES, janvier 1611 - 1632; MC/ET/XVIII/152 - MC/ET/XVIII/234
  - Minutes. 1611, juillet - décembre, juillet - décembre 1611; MC/ET/XVIII/153; registre
    - IMPRIMEUR (Me) (Apprentissage) § Mise en apprentissage de Jean BOUCHER, fils de défunt Jean BOUCHER, fermier de la baronnie de Marchenoir et de Michelle LE MAIRE, pour 6 ans, chez Robert ESTIENNE ' tenant l'imprimerie de ses aïeul et père ',[ demeurant rue Saint-Jean-de-Beauvais], sans débourser aucune chose. Ledit apprenti est âgé de 16 ans ou environ, 6 décembre 1611; MC/ET/XVIII/153; fol. VI/C/XXVI
    - SANTEUL (Philbert) marchand bourgeois de Paris demeurant rue Saint-Antoine, paroisse Saint-Gervais, fils de défunt Philbert SANTEUL, marchand bourgeois de Paris et de Marie DE CAEN, sa veuve. § Mariage de Philbert SANTEUL et d'Isabelle DUCLOU., 6 décembre 1611; MC/ET/XVIII/153; fol. VI/C/XXIX
      contrat de mariage; Santeul, Philbert
    - DURAND (Pierre) maître imprimeur demeurant au faubourg Saint-Marcel, grande rue Mouffetard § Apprentissage d'Etienne ROYDOT, chez Pierre DURAND, 6 décembre 1611; MC/ET/XVIII/153; fol. VI/C/XXVII
      contrat d'apprentissage; Durand, Pierre
    - DUCLOU (Isabelle) fille de Jacques DU CLOU (fondeur de lettres d'imprimerie) bourgeois de Paris et de Françoise GETAR, demeurant rue Bordelle § Mariage de Philbert SANTEUL, marchand bourgeois de Paris et d'Isabelle DUCLOU, 6 décembre 1611; MC/ET/XVIII/153; fol. VI/C/XXIX
      contrat de mariage; Duclou, Isabelle
    - IMPRIMEUR (Me) (Apprentissage) § Mise en apprentissage par Fiacre BOURSIN, maître imprimeur à Paris, pour 4 ans, d'Etienne ROYDOT, fils de Aimé ROYDOT, laboureur à Champlay, en Bourgogne, avec Pierre DURAND Apprentissage maître Apprentissage IMPRIMEUR à Paris, sans aucun débours. L'apprenti est âgé de 15 ans ou environ., 6 décembre 1611; MC/ET/XVIII/153; fol. VI/C/XXVII
      contrat d'apprentissage; Boursin, Fiacre
    - TURPIN (Guillaume) maître maçon et voyer sur la terre des doyen, chanoines et chapitre Saint-Marcel lez Paris, demeurant rue Sans-Chef au faubourg Saint-Marcel, et Jeanne LE DEVIN, sa femme. § Constitution par. .. et Louis TURPIN leur fils, procureur au Châtelet, à Anne CRAMOISY, veuve de André COSSART, bourgeois de Paris Indemnité de. .. audit Louis TURPIN., 9 décembre 1611; MC/ET/XVIII/153; fol. VI/C/XLVIII et VI/C/L/V°/
      Turpin, Guillaume
    - LIBRAIRE (marchand) (Apprentissage) § Mise en apprentissage par Jacques LE MERCYER, laboureur demeurant au Déluge près Méru et par Christophe LEFEBURE, prêtre curé du Couldray près de Meru, pour 4 ans, de Jacques LE MERCYER, fils dud. Jacques, âgé de 15 ans, chez Jean LE BOUC le jeune marchand LIBRAIRE[,bourgeois de Paris, rue Saint-Jacques], à Paris, moyennant 100 £.ts., 13 décembre 1611; MC/ET/XVIII/153; fol. VI/C/LXV
      contrat d'apprentissage; Le Mercier, Jacques
    - Transport par Etienne Leroy, notaire au Châtelet, demeurant rue de la Harpe, à Jean Souldier, enlumineur en cristal du roi, du bail de la maison sise au coin des rues de la Harpe et Poupée, à lui fait par François Le Vasseur, aussi notaire au Châtelet, procureur de Robert Le Vasseur, son fils, et Simon Moufle, aussi notaire au Châtelet, le 15 octobre 1609 (devant Desnotz et Arragon)., 20 décembre 1611; MC/ET/XVIII/153; fol.0692
      Harpe (rue de la); Poupée (rue); Le Vasseur, François; Le Vasseur, Robert; Leroy, Etienne; Moufle, Simon; Souldier, Jean; dessinateur; notaire
    - Transport par Étienne Le Roy, notaire au Châtelet, demeurant rue de la Harpe, à Jean Souldier, enlumineur en cristal du roi, demeurant dans la Grande-Rue-du- Faubourg-Saint-Germain-des-Prés, du reste du bail à lui consenti par François Le Vasseur, notaire, et autres, le 15 octobre 1609, passé devant Arragon, d'une maison rue de la Harpe, au coin de la rue Poupée, au loyer annuel de 400 l., 20 décembre 1611; MC/ET/XVIII/153
      Documents du Minutier central concernant les peintres, sculpteurs et graveurs au XVIIe siècle (1600-1650), par Marie-Antoinette Fleury et Martine Constans, tome II [études XI à XX, 2445 actes], Paris, Archives nationales, 2010, notice n°2032 (instrument de recherche imprimé dématérialisé, certaines notices sont plus détaillées dans la version intégrale accessible en ligne par la rubrique 'Autres instruments de recherche', voir contexte dans le Plan d’orientation général - Notaires de Paris, guides thématiques du Minutier).
    - MENUISIER maître Apprentissage § Mise en apprentissage, par Nicolas QUELAIN, conseiller du Roi en la cour de Parlement et Angélique de LONGUEIL, sa femme, pour 4 ans, de Roland SENSIER, leur serviteur, chez Jean MELIN, maître menuisier dans l'enclos du Palais, moyennant 75 livres., 21 décembre 1611; MC/ET/XVIII/153; fol. VII/C/IIII
      contrat d'apprentissage; Quelain, Nicolas; Longueil, Angélique de; Sensier, Roland; Melin, Jean
    - FRECHIN (Baptiste de) orfèvre à Paris rue des Ecrivains § Quittance par .. et autres héritiers de défunte Jeanne de FRECHIN, veuve en dernières noces de Pierre BOUTEMOTTE, bourgeois de Paris, 27 décembre 1611; MC/ET/XVIII/153; fol. VII/C/XII
      quittance; Frechin, Baptiste de
    - SUBTIL (Jean) Maître orfèvre à Paris demeurant sur le Pont-aux-Changeurs § Quittance par Catherine de FRECHIN, femme de... et autres héritiers de défunte Jeanne de FRECHIN, veuve en dernières noces de Pierre BOUTTEMOTTE, bourgeois de Paris., 27 décembre 1611; MC/ET/XVIII/153; fol. VII/C/XII
      quittance; Subtil, Jean
    - PAVEUR (Me) (Apprentissage) § Apprentissage de Nicolas BOLIER, majeur, demeurant au faubourg Saint-Germain-des-Prés, rue du Four, pour 3 ans, chez Claude VOISIN. .. à Paris, qui lui donnera 12 sols par jour ouvrable., 28 décembre 1611; MC/ET/XVIII/153; fol. VII/C/XIX
      contrat d'apprentissage; paveur-dalleur
    - BUON (Nicolas) marchand libraire juré bourgeois de Paris, demeurant rue du Mont Saint-Hilaire § Transport par Charlotte NYVELLE, veuve de Guillaume DROUYN, marchand drapier bourgeois de Paris, demeurant rue Saint-Honoré, héritière de défunts Sébastien NYVELLE, marchand libraire juré bourgeois de Paris et de Madeleine BODEAU, à Nicolas BUON de sa part en la marchandise, privilège, figures, tant bois que cuivre, fontes servant à l'imprimerie et des choses du magasin de la compagnie des usagers du concile, le tout moyennant le prix où les autres parts seront vendues., 31 décembre 1611; MC/ET/XVIII/153; fol. VII/C/XXXIII
      Buon, Nicolas (15..-1628)
    - NYVELLE (Sébastien) marchand libraire juré bourgeois de Paris et Madeleine BODEAU, sa femme § Vente par Charlotte NYVELLE, veuve de Guillaume DROUYN, marchand drapier bourgeois de Paris, demeurant rue Saint-Honoré, à Nicolas BUON, libraire juré bourgeois de Paris, du 6e appartenant à la dite NYVELLE comme héritière de défunts Sébastien NYVELLE ses père et mère en huitième de la marchandise qui se trouve aux magasins de la Compagnie des Usagers du Concile, servant à l'imprimerie., 31 décembre 1611; MC/ET/XVIII/153; fol. VII/C/XXXIII
      acte de vente; Nyvelle, Sébastien
  - Minutes. 1612, janvier - juin, janvier - juin 1612; MC/ET/XVIII/154; registre
    - Contrat de Mariage entre Jean Breton, maître pâtissier-oublayer, demeurant rue Saint-Victor, et Nicole Chambon, veuve de Guillaume Cuvillier, maître pâtassier-oublayer, demeurant même rue, auquel signe comme témoin de la fiancée Robert Buisson, organiste de Saint-Gervais, et Madeleine Chambon, sa femme., 18 février 1612; MC/ET/XVIII/154
      Documents du Minutier central concernant l'histoire de la musique (1600-1650), par Madeleine Jurgens, tome II [études XI à XX, 1900 actes], Paris, Archives nationales, 1974, p. 708 (instrument de recherche imprimé dématérialisé, certaines notices sont plus détaillées dans la version intégrale accessible en ligne par la rubrique 'Autres instruments de recherche', voir contexte dans le Plan d’orientation général - Notaires de Paris, guides thématiques du Minutier).
    - Accord entre Jean Geyn, archer de la maréchaussée de Berry, demeurant à Bourges, en son nom et comme procureur de François Geyn, prêtre et sous-chantre en l'église Saint- Nicolas de Montluçon en Bourbonnais, héritiers de sa mère, Françoise Pellevoizin, et Pierre Lefebvre, peintre, Antoine Bouzière, peintre, et sa femme, Françoise Lefebvre, avec Anne Lalleman, veuve de Jacques Vyolle, seigneur de Vouzé et d'Andrezel, conseiller du roi au Parlement et président aux requêtes du Palais, relatif à une maison à Bourges, que Lefebvre a héritée de son père, et à des rentes foncières dues sur elle, et quittances à Anne Lalleman de 36 l. par Geyn, et de 246 l. par Lefebvre et Bouzière., 9 mars 1612; MC/ET/XVIII/154
      Documents du Minutier central concernant les peintres, sculpteurs et graveurs au XVIIe siècle (1600-1650), par Marie-Antoinette Fleury et Martine Constans, tome II [études XI à XX, 2445 actes], Paris, Archives nationales, 2010, notice n°1326 (instrument de recherche imprimé dématérialisé, certaines notices sont plus détaillées dans la version intégrale accessible en ligne par la rubrique 'Autres instruments de recherche', voir contexte dans le Plan d’orientation général - Notaires de Paris, guides thématiques du Minutier).
    - Marché entre Pierre Bernard, maître sculpteur et peintre, et André Charlet, avocat au Parlement, procureur d'Émery Regnault, président au siège présidial de Poitiers, demeurant rue du Mont-Sainte-Geneviève, pour une épitaphe, avec inscription, dans l'église Saint-Étienne-du-Mont au plus proche pilier de la sépulture d'Antoine Regnault, écuyer, écolier, étudiant de l'université de Paris, fils du président, moyennant 60 l. dont 24 comptant., 9 mars 1612; MC/ET/XVIII/154
      Documents du Minutier central concernant les peintres, sculpteurs et graveurs au XVIIe siècle (1600-1650), par Marie-Antoinette Fleury et Martine Constans, tome II [études XI à XX, 2445 actes], Paris, Archives nationales, 2010, notice n°139 (instrument de recherche imprimé dématérialisé, certaines notices sont plus détaillées dans la version intégrale accessible en ligne par la rubrique 'Autres instruments de recherche', voir contexte dans le Plan d’orientation général - Notaires de Paris, guides thématiques du Minutier).
    - Bail par Mathurin Bellenger, maître paumier, faiseur d'esteufs, demeurant rue du Parc-Royal, pour cinq années, à Jean Fontaine, tambour ordinaire de la maison du roi, demeurant rue de Copeau, de la maison à l'enseigne de l'Étrier, sise en cette rue, moyennant la réserve du jardin et 100 livres de loyer annuel., 4 avril 1612; MC/ET/XVIII/154
      Documents du Minutier central concernant l'histoire de la musique (1600-1650), par Madeleine Jurgens, tome II [études XI à XX, 1900 actes], Paris, Archives nationales, 1974, p. 274 (instrument de recherche imprimé dématérialisé, certaines notices sont plus détaillées dans la version intégrale accessible en ligne par la rubrique 'Autres instruments de recherche', voir contexte dans le Plan d’orientation général - Notaires de Paris, guides thématiques du Minutier).
    - VIOT (Jean) dit MERCURE Valet de chambre du Roi et maître de verrerie par tout le Royaume, demeurant au logis de Mlle DOISSEAU, rue Dauphine, paroisse Saint-André-des-Arts § Obligation de. .., 13 juin 1612; MC/ET/XVIII/154; fol. VII/C/IIII/XX/XIII
      obligation; Viot, Jean
    - Contrat de Mariage entre Nicolas Auvray, marchand boucher, fils de Jean Auvray, marchand boucher, et de Madeleine Piet, sa femme, demeurant rue de la Bucherie, et Charlotte Gondouin, fille de Marin Gondouin, marchand boucher, et de Charlotte Pouget, demeurant même rue, auquel signe comme témoin Gilles Le Melle, maître joueur d'instruments, ami des futurs époux., 17 juin 1612; MC/ET/XVIII/154
      Documents du Minutier central concernant l'histoire de la musique (1600-1650), par Madeleine Jurgens, tome II [études XI à XX, 1900 actes], Paris, Archives nationales, 1974, p. 595 (instrument de recherche imprimé dématérialisé, certaines notices sont plus détaillées dans la version intégrale accessible en ligne par la rubrique 'Autres instruments de recherche', voir contexte dans le Plan d’orientation général - Notaires de Paris, guides thématiques du Minutier).
    - Contrat de Mariage entre Roland Bonart, fils de Pierre Bonart, charpentier, demeurant rue Saint-Denis, et Simone Prévost, et Barbe Saire, veuve de Rémy Troyon, marchand de vin, demeurant rue du Jour. La dot est de 450 livres., 28 juin 1612; MC/ET/XVIII/154
      Documents du Minutier central concernant l'histoire de la musique (1600-1650), par Madeleine Jurgens, tome II [études XI à XX, 1900 actes], Paris, Archives nationales, 1974, p. 494 (instrument de recherche imprimé dématérialisé, certaines notices sont plus détaillées dans la version intégrale accessible en ligne par la rubrique 'Autres instruments de recherche', voir contexte dans le Plan d’orientation général - Notaires de Paris, guides thématiques du Minutier).
  - Minutes. 1612, juillet - décembre, juillet - décembre 1612; MC/ET/XVIII/155; registre
    - IMPRIMEUR (Me) (Apprentissage) § Apprentissage de Didier VARION, fils de défunt Jean VARION, laboureur, âgé de 29 ans, pour 3 ans, avec Fleury BOURRIQUANT maître Apprentissage IMPRIMEUR à Paris, sans aucun débours (A la suite: même date, Ledit BOURRIQUANT consent que le brevet ne soit que de deux ans, l'apprenti étant déjà ' fort commencé et entendu audit métier '), 28 mai 1610; MC/ET/XVIII/155; fol. VII/C/XIII
    - Bail à rente par Sébastien Jolly, menuisier, demeurant à Senan près Courtenay-en-Hurepoix, logé rue des Trois- Portes, en son nom et celui de sa femme encore mineure Lucrèce Tessier, à Michel Cotignon, chanoine de l'Église de Nevers logé place Maubert, et à Claude Boutemotte, veuve de François Cotignon, bourgeois de Paris, de 1/5e d'une maison place Maubert, comprenant un corps de logis sur le passé devant, un au milieu, et un derrière, deux cours où il y a trois autres petits corps de logis et où demeure ladite Boutemotte, moyennant des charges et le paiement d'une rente annuelle de 44 l. 14 s. À la suite: - 1617, 21 juillet.- Ratification par Lucrèce Tessier, femme de Jolly logée rue Perdue, et quittance à Cotignon, chanoine de l'Église de Nevers, à Michelle et Claude Deville, à Charlotte Bellamy, femme de Pierre Bernard, maître sculpteur, à Claude Dupuis, femme d'Amable Girmond, bourgeois de Paris, tous héritiers de Claude Boutemotte, de 714 l. 12 s. pour le rachat de 44 l. 14 s. de rente assise sur la maison de l'image Saint-Jean, et de 36 l. pour les arrérages., 12 juillet 1612; MC/ET/XVIII/155
      Documents du Minutier central concernant les peintres, sculpteurs et graveurs au XVIIe siècle (1600-1650), par Marie-Antoinette Fleury et Martine Constans, tome II [études XI à XX, 2445 actes], Paris, Archives nationales, 2010, notice n°140 (instrument de recherche imprimé dématérialisé, certaines notices sont plus détaillées dans la version intégrale accessible en ligne par la rubrique 'Autres instruments de recherche', voir contexte dans le Plan d’orientation général - Notaires de Paris, guides thématiques du Minutier).
    - Marché entre Pierre Bernard, maître sculpteur et peintre, et Jacques Gamart, avocat au Parlement, représentant Fiacre Le Mercier, bachelier de la faculté de théologie exécuteur Testamentaire de M. Foubert [prénom en blanc], docteur régent de ladite faculté, pour une épitaphe en pierre garnie de marbre et moulures, avec inscription dorée, de mêmes lettres et taille que celle du pilier du choeur à l'église Saint-Étienne-du-Mont, à l'opposé du maître-autel. Elle sera achevée avant le 15 septembre moyennant 105 l. payables au fur et à mesure des travaux, et chargée sur un bâteau aux frais de Bernard., 28 juillet 1612; MC/ET/XVIII/155
      Documents du Minutier central concernant les peintres, sculpteurs et graveurs au XVIIe siècle (1600-1650), par Marie-Antoinette Fleury et Martine Constans, tome II [études XI à XX, 2445 actes], Paris, Archives nationales, 2010, notice n°141 (instrument de recherche imprimé dématérialisé, certaines notices sont plus détaillées dans la version intégrale accessible en ligne par la rubrique 'Autres instruments de recherche', voir contexte dans le Plan d’orientation général - Notaires de Paris, guides thématiques du Minutier).
    - Marché entre Nicolas de Cambray, maître sculpteur et peintre, demeurant rue Saint-Martin, paroisse Saint- Merri, et Martin du Bellay, chevalier conseiller du roi en ses conseils d'État et privé, capitaine de 50 hommes d'armes des ordonnances du roi, prince d'Yvetot, demeurant à Gizeux en Anjou, et sa femme, Louise de Sapvenières, veuve de René de Villequier, chevalier des ordres du roi, conseiller en ses conseils d'État et privé, gouverneur de Paris et de l'Île-de-France, et sa fille Charlotte Catherine de Villequier, dame de Chappes, femme de Jacques d'Aumont, chevalier, pour des tombeaux et épitaphes, moyennant 3 300 l. (900 comptant, 900 quatre mois plus tard, le surplus au fur et à mesure des travaux): - une sépulture composée de quatre colonnes de marbre noir avec chapiteau de marbre blanc, bases d'ordre ionique de 4 pieds 1/2 de haut; - une tombe de marbre noir de 7 pieds de long sur 3 1/2 de large, posée sur ses colonnes, avec les figures de marbre blanc de René de Villequier, vêtu du manteau de l'ordre du Saint-Esprit, et de son fils Claude de Villequier, devant il y aura un oratoire de marbre blanc aux armes de la famille de Villequier; - au-dessous de la tombe on posera un vase antique de marbre noir sur lequel seront sculptées des armoiries; - la sépulture sera posée sur deux marches de pierre blanche; - une épitaphe de marbre noir incrustée dans du marbre blanc, avec au-dessus une urne de bronze; cette table de marbre noir aura 4 pieds de long sur 2 1/2 de large. Le sculpteur recevra les inscriptions à graver. Le travail sera achevé dans les deux ans et Transporté à ses frais à Clairvaux en Poitou, puis du port de Châtellerault, à ceux de la dame de Chappes., 11 août 1612; MC/ET/XVIII/155
      Documents du Minutier central concernant les peintres, sculpteurs et graveurs au XVIIe siècle (1600-1650), par Marie-Antoinette Fleury et Martine Constans, tome II [études XI à XX, 2445 actes], Paris, Archives nationales, 2010, notice n°956 (instrument de recherche imprimé dématérialisé, certaines notices sont plus détaillées dans la version intégrale accessible en ligne par la rubrique 'Autres instruments de recherche', voir contexte dans le Plan d’orientation général - Notaires de Paris, guides thématiques du Minutier).
    - Bail pour 5 ans par Catherine Leconte, veuve de Ruffin Musnier, boulanger, demeurant Grande-Rue-Mouffetard, à Julien de La Coutre, maître peintre, d'une maison à l'enseigne des Trois Pigeons, même rue, au loyer annuel de 80 l., 1er octobre 1612; MC/ET/XVIII/155
      Documents du Minutier central concernant les peintres, sculpteurs et graveurs au XVIIe siècle (1600-1650), par Marie-Antoinette Fleury et Martine Constans, tome II [études XI à XX, 2445 actes], Paris, Archives nationales, 2010, notice n°1185 (instrument de recherche imprimé dématérialisé, certaines notices sont plus détaillées dans la version intégrale accessible en ligne par la rubrique 'Autres instruments de recherche', voir contexte dans le Plan d’orientation général - Notaires de Paris, guides thématiques du Minutier).
    - Marché aux termes duquel Pierre Maubon, fondeur de cloches, demeurant rue de Lourcine, promet à Claude Collement et Nicolas Millecent, marguilliers de Pantin, de refondre la grosse cloche qui lui sera apportée en son logis, et de la rendre faite et parfaite sonnante et accordante avec les trois autres, avant un mois; les marguilliers se chargent des Transports, mais Maubon devra descendre l'ancienne cloche et remonter la nouvelle, moyennant 135 livres tournois., 17 octobre 1612; MC/ET/XVIII/155
      Documents du Minutier central concernant l'histoire de la musique (1600-1650), par Madeleine Jurgens, tome II [études XI à XX, 1900 actes], Paris, Archives nationales, 1974, p. 832 (instrument de recherche imprimé dématérialisé, certaines notices sont plus détaillées dans la version intégrale accessible en ligne par la rubrique 'Autres instruments de recherche', voir contexte dans le Plan d’orientation général - Notaires de Paris, guides thématiques du Minutier).
    - Décharge de Jean Baudelot, commissaire examinateur au Châtelet, demeurant place Maubert, seul héritier de son père, Pierre Baudelot, à François Bourgeois et sa femme, Marie Mascot, du remboursement et des arrérages d'une rente de 81 l. 5 s. constituée au défunt par eux et d'autres parents, le 30 janvier 1609 [cf. no 99]., 22 décembre 1612; MC/ET/XVIII/155
      Documents du Minutier central concernant les peintres, sculpteurs et graveurs au XVIIe siècle (1600-1650), par Marie-Antoinette Fleury et Martine Constans, tome II [études XI à XX, 2445 actes], Paris, Archives nationales, 2010, notice n°104 (instrument de recherche imprimé dématérialisé, certaines notices sont plus détaillées dans la version intégrale accessible en ligne par la rubrique 'Autres instruments de recherche', voir contexte dans le Plan d’orientation général - Notaires de Paris, guides thématiques du Minutier).
  - Minutes. 1613, janvier - juin, janvier - juin 1613; MC/ET/XVIII/156; registre
    - Contrat de mariage entre Jacques Guinebert le jeune, maître maréchal, demeurant place Maubert, et Nicole Bailleul, fille de Jean Bailleul et Gabrielle Prizé. Parmi les témoins, Pierre Bernard, maître peintre et sculpteur, cousin de la future., 17 février 1613; MC/ET/XVIII/156
      Documents du Minutier central concernant les peintres, sculpteurs et graveurs au XVIIe siècle (1600-1650), par Marie-Antoinette Fleury et Martine Constans, tome II [études XI à XX, 2445 actes], Paris, Archives nationales, 2010, notice n°142 (instrument de recherche imprimé dématérialisé, certaines notices sont plus détaillées dans la version intégrale accessible en ligne par la rubrique 'Autres instruments de recherche', voir contexte dans le Plan d’orientation général - Notaires de Paris, guides thématiques du Minutier).
    - Contrat de mariage entre Lucas Rabathé, maître peintre, et Denise Pasquier, veuve de Vincent Baudouyn, tous deux, demeurant rue Galande. Régime: communauté. Dot: 900 l. tant en trousseau qu'argent comptant. Douaire: 1 200 l. Les enfants du premier mariage de ladite Pasquier seront élevés sur leurs biens personnels et non sur ceux de leur beau-père. En marge: - 1613, 21 avril.- Quittance de la dot par le futur., 3 mars 1613; MC/ET/XVIII/156
      Documents du Minutier central concernant les peintres, sculpteurs et graveurs au XVIIe siècle (1600-1650), par Marie-Antoinette Fleury et Martine Constans, tome II [études XI à XX, 2445 actes], Paris, Archives nationales, 2010, notice n°1895 (instrument de recherche imprimé dématérialisé, certaines notices sont plus détaillées dans la version intégrale accessible en ligne par la rubrique 'Autres instruments de recherche', voir contexte dans le Plan d’orientation général - Notaires de Paris, guides thématiques du Minutier).
    - Contrat de mariage entre Martin Durand natif de Paris, marchand libraire, demeurant rue Saint-Jacques, paroisse Saint-Séverin, et Catherine Le Clerc, fille de David Le Clerc, marchand libraire et imprimeur, et Philippe Foullon, demeurant rue Frémanteau. Parmi les témoins, Jean Le Clerc, marchand tailleur d'histoires et l'un des seize quartiniers de Paris, son oncle par Suzanne Le Clerc, sa femme. À la suite: - 1613, 1er juin.- Quittance de la dot par le futur., 23 mars 1613; MC/ET/XVIII/156